【裁判字號】    90,上易,329
【裁判日期】    891229
【裁判案由】    毒品危害防制條例
【裁判全文】
臺灣高等法院臺中分院刑事判決                      九十年度上易字第三二九號
    上  訴  人
    即  被  告  甲○○
    選任辯護人  徐正安
右上訴人因毒品危害防治條例案件，不服臺灣苗栗地方法院八十九年度易字第一○五
○號中華民國八十九年十二月二十九日第一審判決（起訴案號：臺灣苗栗地方法院檢
察署八十九年度毒偵字第二一六八號），提起上訴，本院判決如左：
    主  文
原判決撤銷。
甲○○施用第二級毒品，累犯，處有期徒刑陸月，如易科罰金，以參佰元折算壹日。
扣案之第二級毒品安非他命壹點柒公克沒收銷燬之；另扣案之吸食過濾器貳組、塑膠
吸管陸支均沒收。
    事  實
一、甲○○前曾違反麻醉藥品管理條例案件，經臺灣新竹地方法院判處有期徒刑三月
    確定，甫於民國（下同）八十四年十一月八日執行完畢，又因施用第二級毒品安
    非他命案經臺灣苗栗地方法院本院以八十八年度毒聲字第三六二號裁定送臺灣苗
    栗看守所附設觀察人勒戒處所觀察、勒戒後，認無繼續施用毒品之傾向，業經臺
    灣苗栗地方法院檢察署檢察官於八十八年四月七日，以八十八年度偵字第一四九
    二號不起訴處分確定。嗣於五年內復基於施用第二級毒品之犯意，於八十八年五
    月二十四日在右開住處地點非法施用安非他命一次，嗣為警於八十八年五月二十
    四日，在苗栗縣頭份鎮新屋家一○二之四號其租賃處查獲，並扣得安非他命一．
    七公克及其所有供施用毒品之器具吸食過濾器二組、塑膠吸管六支，並再經臺灣
    苗栗地方法院於八十八年五月二十五日以八十八年度毒聲字第六三七號裁定送觀
    察、勒戒後，認有繼續施用毒品之傾向。
二、案經新竹市警察局第二分局報請臺灣苗栗地方法院檢察署檢察官偵查起訴。
    理  由
一、右開事實，業經上訴人即被告甲○○（以下稱被告）自白不諱，而被告經查獲當
    時之尿液經送驗後呈甲基安非他命陽性反應，亦有新竹市衛生局不法藥物尿液初
    步篩檢報告書一份附卷可稽，且有第二級毒品安非他命一．七公克及其所有供施
    用毒品之器具吸食過濾器二組、塑膠吸管六支，扣案可稽。又被告前因施用毒品
    案件，經依原審法院以八十八年度毒聲字第三六二號裁定送臺灣苗栗看守所附設
    觀察人勒戒處所觀察、勒戒後，認無繼續施用毒品之傾向，業經臺灣苗栗地方法
    院檢察署檢察官於八十八年四月七日，以八十八年度偵字第一四九二號不起訴處
    分確定，有不起訴處分書影本在卷足憑。其於五年內再犯毒品危害防制條例第十
    條之罪，經裁定送觀察勒戒，認有繼續施用毒品傾向，有該院八十八年五月二十
    五日以八十八年度毒聲字第六三七號裁定及臺灣苗栗看守所附設勒戎處所八十八
    年六月十日苗所衛字第一九九四號函送之有無繼續施用毒品傾向證明書一份附卷
    可參，足見被告之上開自白與事實相符，被告罪證明確，應予依法論科。
二、核被告所為，係犯毒品危害防制條例第十條第二項之施用第二級毒品罪。被告持
    有毒品安非他命之低度行為，已為施用之高度行為所吸收，不另論罪。被告有事
    實欄所載論罪科刑執行情形，有臺灣苗栗地方法檢察署刑案資料查註紀錄及臺灣
    高等法院檢察署紀錄簡覆表各在卷可考，其受有期徒刑執行完畢後，五年以內再
    犯本件有期徒刑以上之罪，為累犯，應依刑法第四十七條規定加重其刑。原審予
    以論罪科刑，固非無見，惟查原判決於事實欄記載被告「基於施用第二級毒品之
    概括犯意，自八十八年五月二十四日：：：」云云，似認定被告係連續犯，且被
    告經警查獲之時間係八十八年五月二十四日，原審認定係八十九年五月二十四日
    ，均核與事實不符。被告上訴意旨據以指摘原判決不當，經核為有理由，應由本
    院撤銷改判。爰審酌被告一再施用毒品、戕害身心，仍不知警醒，沉溺其中，及
    其犯罪之動機、目的、手段，犯罪所生之危害、犯罪後坦承犯行等一切情狀，量
    處如主文第二項所示之刑，並諭知易科罰金之折算標準，以示懲處。扣案之安非
    他命一．七公克，為第二級毒品，不問屬於犯人與否，應依毒品危害防制條例第
    十八條第一項規定沒收銷燬之。至另扣案被告所有施用毒品之器具吸食過濾器二
    組、塑膠吸管六支，應依刑法第三十八條第一項第二款規定宣告沒收。
三、據上論結，應依刑事訴訟法第三百六十九條第一項前段、第三百六十四條、第二
    百九十九條第一項前段，毒品危害防制條例第十條第二項，第十八條第一項，刑
    法第十一條前段、第四十七條、第四十一條、第三十八條第一項第二款，罰金罰
    鍰提高標準條例第二條，判決如主文。
本案經檢察官乙○○到庭執行職務。
中      華      民      國      九十      年      三      月   二十七   日
                                  臺灣高等法院臺中分院刑事第十庭
                                        審判長法  官  林  照  明
                                              法  官  李  寶  堂
                                              法  官  蕭  廣  政
右正本證明與原本無異。
不得上訴。
                                              書記官  黃  禎  祥
中      華      民      國      九十      年      三      月   二十九   日
附錄論罪法條：
毒品危害防制條例第十條
一、施用第一級毒品者，處六月以上五年以下有期徒刑。
二、施用第二級毒品者，處三年以下有期徒刑。
                                                                        Ｄ


司法院資訊處製作；財團法人民間司法改革基金會備份。
